臺灣雲林地方法院刑事判決
111年度易字第339號
公  訴  人  臺灣雲林地方檢察署檢察官
被      告  廖國益


上列被告因竊盜案件，經檢察官提起公訴（111年度偵字第3643
號），被告於本院準備程序進行中，就被訴事實為有罪之陳述，
經法官告知簡式審判程序意旨，並聽取檢察官及被告之意見後，
裁定依簡式審判程序審理，並判決如下：
    主  文
廖國益犯竊盜罪，處拘役伍拾玖日，如易科罰金，以新臺幣壹仟
元折算壹日。
    事  實
一、廖國益於民國111年3月7日凌晨0時許，經過雲林縣○○市○○里
    ○○路000巷00號鐘錫堃之住處前，見鐘錫堃所有之車牌號碼0
    00-0000普通重型機車（下稱本案機車）停放在該處無人看
    管認有機可趁，竟意圖為自己不法之所有，基於竊盜犯意，
    將放在本案機車置物箱內之機車鑰匙插入機車鑰匙孔內，發
    動後騎乘本案機車離開現場而得手。嗣於111年3月12日凌晨
    0時42分許，廖國益將該機車騎乘至雲林縣斗六市萬年路與
    萬年路453巷口棄置，並拜託不知情之林幸燈駕駛車牌號碼0
    000-00號自用小貨車搭載廖國益離去。嗣經鐘錫堃尋獲（已
    發還）及報警處理，由警調閱現場監視器而循線查悉上情。
    　
二、案經臺灣雲林地方檢察署檢察官偵查起訴。
    理  由
壹、程序部分：
    本件被告廖國益所犯之罪，為死刑、無期徒刑、最輕本刑為
    3 年以上有期徒刑以外之罪，且非屬高等法院管轄第一審之
    案件，被告於準備程序進行中，先就被訴事實為有罪之陳述
    ，經法官告知簡式審判程序之旨，並聽取檢察官及被告之意
    見後，依刑事訴訟法第273 條之1 第1 項之規定，裁定進行
    簡式審判程序，是本案之證據調查程序及有關傳聞法則證據
    能力之限制，依同法第273 條之2 之規定，不受同法第159
    條第1 項、第161 條之2 、第161 條之3 、第163 條之1 及
    第164 條至第170 條之規定所拘束。
貳、實體部分：
一、認定犯罪事實所憑之證據及理由：
  ㈠被告對上開犯行，於本院審理時坦承不諱（本院卷第121頁）
    ，核與證人即被害人鐘錫堃、證人林幸燈之證述情節相符（
    警卷第15頁至第17頁、第19頁至第21頁、偵卷第53頁；警卷
    第23頁至第25頁），並有現場及監視器錄影畫面截錄照片（
    警卷第27頁至第57頁）、贓物認領保管單（警卷第59頁）在
    卷可資佐證，足以擔保被告之自白與事實相符，可以採信。
  ㈡綜上所述，本件事證明確，被告犯行堪予認定，應依法論科
    。
二、論罪科刑之理由：
  ㈠核被告所為，係犯刑法第320條第1項之竊盜罪。
　㈡被告構成累犯之事實及應加重其刑之事項，均應由檢察官主
    張並具體指出證明之方法後，經法院踐行調查、辯論程序，
    方得作為論以累犯及是否加重其刑之裁判基礎。又所謂檢察
    官應就被告構成累犯事實「具體指出證明方法」，係指檢察
    官應於法院調查證據時，提出足以證明被告構成累犯事實之
    前案徒刑執行完畢資料，例如前案確定判決、執行指揮書、
    執行函文、執行完畢（含入監執行或易科罰金或易服社會勞
    動執行完畢、數罪係接續執行或合併執行、有無被撤銷假釋
    情形）文件等相關執行資料，始足當之。至一般附隨在卷宗
    內之被告前案紀錄表，係司法機關相關人員依憑原始資料所
    輸入之前案紀錄，僅提供法官便於瞭解本案與他案是否構成
    同一性或單一性之關聯、被告有無在監在押情狀等情事之用
    ，並非被告前案徒刑執行完畢之原始資料或其影本，是檢察
    官單純空泛提出被告前案紀錄表，尚難認已具體指出證明方
    法而謂盡其實質舉證責任(最高法院刑事大法庭110年度台上
    大字第5660號裁定意旨參照)。查本件起訴書「未」記載被
    告構成累犯前科，且檢察官就被告構成累犯之事實及應加重
    其刑事項，也未具體指出證明之方法，依前大法庭裁定意旨
    ，本案被告不論以累犯，但其前科列為刑法第57條第5款所
    定「犯罪行為人之品行」之審酌事項(詳後述)。
  ㈢爰以行為人之責任為基礎，審酌被告竊取他人財物，欠缺尊
    重他人財產權利觀念，危害被害人之財產法益，破壞社會秩
    序，所為實不可取。且被告前有刑事前科，有臺灣高等法院
    被告前案紀錄表在卷可查，素行未臻良好。另慮及被告犯後
    雖坦承犯行，略見悔意，但其未賠償被害人損害之態度。並
    考量被告所竊取之物品價值非甚高之犯罪情節與所生損害，
    及於審理中自陳已離婚、無子女，及國中肄業之教育程度等
    一切情狀，量處如主文所示之刑，復諭知易科罰金之折算標
    準。
參、沒收部分：
　  本案機車業已發還被害人鐘錫堃，有贓物認領保管單（警卷
    第59頁）在卷可憑，自無庸宣告沒收之。
據上論斷，應依刑事訴訟法第273 條之1 第1 項、第299 條第1
項前段（依刑事判決精簡原則，僅記載程序法條），判決如主文
。
本案經檢察官李松諺提起公訴；檢察官魏偕峯到庭執行職務。
中　　華　　民　　國　　111 　年　　8 　　月　　17　　日
                  刑事第六庭    法  官  簡廷恩
以上正本證明與原本無異。
如不服本判決應於收受判決後 20 日內向本院提出上訴書狀，並
應敘述具體理由；其未敘述上訴理由者，應於上訴期間屆滿後20
日內向本院補提理由書（均須按他造當事人之人數附繕本）。「
切勿逕送上級法院」。
告訴人或被害人對於判決如有不服，具備理由請求檢察官上訴者
，其上訴期間之計算，係以檢察官收受判決正本日期為準。
                                書記官  許馨月
中　　華　　民　　國　　111 　年　　8 　　月　　17　　日
附錄本案論罪科刑法條： 
中華民國刑法第320條第1項：
意圖為自己或第三人不法之所有，而竊取他人之動產者，為竊盜
罪，處5年以下有期徒刑、拘役或50萬元以下罰金。